# Andrés Rojano | Curriculum Vitae

♦ +56 322 8561894 • ☑ andresrojano@udec.cl ☐ andresrojanoc.github.io

Investigador académico, candidato a grado del doctorado en ingeniería química de la Universidad de Concepción. Con experiencia en la resolución de problemas prácticos y académicos, en ámbitos de ingeniería química, mecánica y computacional. Entendido en técnicas de gestión de proyectos, computación de alto desempeño, herramientas tipo CAD, y con habilidades de algoritmia y programación. Cuenta con una destacada habilidad para la escritura de informes detallados y una notable capacidad de comunicación.

#### Educación

Doctorado en Ciencias de la Ingeniería c/m Ingeniería Química Concepción, Chile
Universidad de Concepción, Graduación prevista para Abil del 2022

Ingeniero Mecánico
Universidad del Norte.

Barranquilla, Colombia 2009–2014

#### **Publicaciones**

- Flow reversal phenomenon of nanoconfined multivalent ionic solutions Rojano A., Becerra D., Walther, J. H., & Zambrano, H. A. (En preparación).
- Effect of charge inversion on nanoconfined flow of multivalent ionic solutions
  Rojano A., Córdoba A., Walther, J. H., & Zambrano, H. A.
  Physical Chemistry Chemical Physics (2022).
- Effect of an external electric field on capillary filling of water in hydrophilic silica nanochannels Karna, N. K., Crisson, A. R., Wagemann, E., Walther, J. H., & Zambrano, H. A. Physical Chemistry Chemical Physics (2018).

### **Conferencias**

- Effect of Charge Inversion on Electroosmotic Transport in Nanochannels A Rojano, JH Walther, D Becerra, HA Zambrano -73rd Annual Meeting of the APS Division of Fluid Dynamics, 2020
- The electrokinetic transport of multivalent electrolytes: the effect of charge inversion A Rojano, JH Walther, HA Zambrano American Physical Society March Meeting 2020, 2020
- Effect of Charge Inversion on Nanoconfined Flow of Multivalent Electrolyte Solutions A Rojano, A Cordoba, JH Walther, HA Zambrano - APS, 2019
- Effect of charge inversion on Poiseuille flow of multivalent electrolyte solutions in nanochannels: an atomistic study A Rojano, A Córdoba, JH Walther, HA Zambrano - 71st Annual Meeting of the APS Division of Fluid Dynamics, 2018

# Pasantías de Investigación

Technical University of Denmark (DTU)
Pasantía Doctoral en el Departamento de Ingeniería Mecánica,

Lyngby, Dinamarca Abril 2019–Julio 2019

## Habilidades Técnicas y Personales

- Ofimática: MS Office, LATEX, Beamer
- o Lenguajes de Programación: Python, Fortran, C++, HTML, Git.
- Softwares: LAMMPS, MySQL, wxMaxima, SOLIDWORKS, y Ansys fluent.
- o Idiomas: Español (Nativo), Inglés (Fluido).
- **Habilidades Generales:** Bueno para presentar y hablar en público, trabajo en equipo, puede redactar informes bien organizados y estructurados.

## **Honores y Premios**

O Beca Movilidad Estudiantil UCO 1866 año 2020 Concurso Apoyo Asistencia a Eventos UCO 1866,

2020

• Beca doctorado nacional CONICYT-Chile

Beca doctorado nacional año 2018 CONICYT-Chile,

2018

## Experiencia Académica

Asistente Graduado, Laboratorio de Procesos Químicos

Torre de enfriamiento

**Universidad de Concepción** *Septiembre/2019–Enero/2020* 

Asistente Graduado, Laboratorio de Procesos Químicos Introducción a la dinámica de fluidos computacional (CFD)

Universidad de Concepción Abril/2018-Enero/2019

Asistente Graduado, Laboratorio de Procesos Químicos Viscosidad, Flujo compresible

**Universidad de Concepción** *Abril/2017–Enero/2018* 

Asistente Graduado, Proyectos

Montaje de una planta de gas natural y de celulosa

**Universidad de Concepción** *Abril/2016–Enero/2017* 

Entre las funciones de asistente graduado estaban la calificación de pruebas, tareas y proyectos para proporcionar a los estudiantes información y comentarios oportunos sobre su progreso académico.

# **Experiencia Laboral**

### Universidad Técnica Federico Santa María

Valparaiso, Chile

Apoyo científico

Octubre 2020-Octubre 2021

Apoyo científico en el proyecto PI\_LIR\_2020\_10. Encargado de la construcción de sistemas atomísticos para el estudio de la hidratación de iones y superficies cargadas.

#### SuperBrix INTERNACIONAL

Barranquilla, Colombia

Diseñador de proyectos

Junio 2015-Marzo 2016

Ingeniero de proyectos a cargo de la planificación, ejecución y supervisión de diferentes proyectos en el sector agroindustrial, desarrollado o en cooperación con SuperBrix INTERNACIONAL.

#### Referencias

- O Harvey A Zambrano Profesor en el Dep. de ing. Mecánica de la USM (Chile). harvey.zambrano@usm.cl
- O Jens H Walther Profesor en el Dep. de ing. Mecánica de DTU (Dinamarca). jhw@mek.dtu.dk